最　高　行　政　法　院　裁　定
　　　　　　　　　　　　　　　　　　 96年度裁字第03682號
上　訴　人　信和股份有限公司
代　表　人　甲○○　　　　送達處所同上
被 上訴 人　財政部高雄關稅局
代　表　人　吳愛國　　　　送達處所同上
上列當事人間因虛報進口貨物事件，上訴人對於中華民國95年11
月28日高雄高等行政法院95年度訴字第663號判決，提起上訴，
本院裁定如下：
    主  文
上訴駁回。
上訴審訴訟費用由上訴人負擔。
    理  由
一、按對於高等行政法院判決之上訴，非以其違背法令為理由，
    不得為之，行政訴訟法第242條定有明文。又依同法第243條
    第1項規定，判決不適用法規或適用不當者，為違背法令；
    而判決有同條第2項所列各款情形之一者，為當然違背法令
    。是當事人對於高等行政法院判決上訴，如依行政訴訟法第
    243條第1項規定，以高等行政法院判決有不適用法規或適用
    不當為理由時，其上訴狀或理由書應有具體之指摘，並揭示
    該法規之條項或其內容；若係成文法以外之法則，應揭示該
    法則之旨趣；倘為司法院解釋或本院之判例，則應揭示該判
    解之字號或其內容。如以行政訴訟法第243條第2項所列各款
    情形為理由時，其上訴狀或理由書，應揭示合於該條項各款
    之事實。上訴狀或理由書如未依此項方法表明，或其所表明
    者與上開法條規定不合時，即難認為已對高等行政法院判決
    之違背法令有具體之指摘，其上訴自難認為合法。
二、本件上訴人對於高等行政法院判決上訴，係以：上訴人一再
    於行政救濟程序中表明，無論自基隆、臺中進口之小米報單
    ，均提供相同資料為MILLETS,DRY之報單，基隆關稅局、臺
    中關稅局均同意以退運處分，惟原判決卻認定前開退運處分
    本件不得援引，卻復援引臺中關稅局之兩份報單證明上訴人
    有「矇混通關之動機與意圖」，則判決書已敘明不可援引相
    同報單作退運處分，卻援引相同報單證明上訴人有逃避管制
    之過失，顯然判決理由矛盾，適用不當。另原判決雖指稱上
    訴人提供之報關文件貨名籠統，然則上訴人依此申報方式進
    口小米已至少10批；原判決准上訴人前8批同樣案情小米退
    運，另卻以「貨名籠統，未據實申報」，處沒入罰貨價1倍
    之處分，違反相同案件應有相同處理之法則。況本案乃報關
    人申報不實所引起，訴外人尚鴻報關自行加註「未去殼」為
    被上訴人所不爭；依財政部關稅總局民國94年12月16日台總
    局緝字第0941025967號函釋意旨，報關人錯誤所致所造成逃
    避管制，不能適用海關緝私條例第41條處分。且財政部關稅
    總局並無明確解釋改依同條例第36條處分上訴人，本件處分
    進口人之判決顯然不備理由。本件發生違反緝私條例責任，
    在於報關行未按上訴人提供之報關文件申報所致，應依較輕
    之關稅法第81條裁處報關業者，原處分改依較重之海關緝私
    條例第36條規定處罰上訴人，顯然違反行政罰法、從新從輕
    原則及比例原則。再者，本案從未傳報關人出庭作證說明，
    原判決不再略而不提，僅一再引用被上訴人之說詞，其判決
    不備理由甚明等語，為其理由。經查，原判決就本件相關爭
    點已詳為審酌並於理由內詳為說明，就上訴人主張各點予以
    詳述其不可採之理由，因而駁回上訴人在原審之起訴，要無
    不合。上訴人所陳上述理由，無非係就原審取捨證據、認定
    事實之職權行使及法律適用，指摘其為不當，並就原審已論
    斷者，泛言其論斷違誤，而未具體表明合於不適用法規、適
    用法規不當、或行政訴訟法第243條第2項所列各款之情形，
    難認對該判決之如何違背法令已有具體之指摘。依首揭說明
    ，應認其上訴為不合法。
三、據上論結，本件上訴為不合法，依行政訴訟法第249條第1項
    前段、第104條、民事訴訟法第95條、第78條，裁定如主文
    。
中　　華　　民　　國　　96　　年　　12　　月　　13　　日
                    最高行政法院第三庭
                        審判長法官　劉　鑫　楨
                              法官　陳　秀　美
                              法官　侯　東　昇
                              法官　劉　介　中
                              法官　戴　見　草
以  上  正  本  證  明  與  原  本  無  異
中　　華　　民　　國　　96　　年　　12　　月　　14　　日
　　　　　　　　　　　　　　　書記官　王　史　民
